臺灣桃園地方法院刑事判決           100年度審訴字第2133號
公  訴  人  臺灣桃園地方法院檢察署檢察官
被      告  黃玉坤
上列被告因違反毒品危害防制條例案件，經檢察官提起公訴（10
0 年度毒偵字第3575號），被告於本院準備程序進行中，就被訴
事實為有罪之陳述，經本院告知簡式審判程序意旨，並聽取公訴
人及被告之意見後，合議庭裁定改依簡式審判程序審理，茲判決
如下：
    主      文
黃玉坤施用第一級毒品，累犯，處有期徒刑拾月，扣案之注射針
筒肆支、夾鍊袋貳個均沒收；又施用第二級毒品，累犯，處有期
徒刑玖月；應執行有期徒刑壹年伍月，扣案之注射針筒肆支、夾
鍊袋貳個均沒收。
    事實及理由
一、犯罪事實：黃玉坤前於民國89年間因施用毒品案件，經本院
    裁定送觀察、勒戒後，因認有繼續施用毒品傾向，再經本院
    裁定送強制戒治，嗣經停止戒治釋放出所，所餘戒治期間付
    保護管束，而於91年6 月10日期滿未經撤銷，視為執行完畢
    ，並經臺灣桃園地方法院檢察署檢察官為不起訴處分確定；
    於上開強制戒治執行完畢釋放後5 年內，復於94年間因施用
    毒品案件，經本院以94年度訴字第1444號判決判處有期徒刑
    9 月確定，入監執行後，於95年8 月27日期滿執行完畢；另
    (一)於94年間因贓物案件，經本院以95年度易字第370 號判決
    判處有期徒刑11月確定；(二)於94年間因施用毒品案件，經本
    院以95年度易字第432 號判決判處有期徒刑8 月確定；(三)於
    95年間因施用毒品案件，經本院以96年度訴字第28號判決判
    處有期徒刑9 月確定；(四)於95年間因施用毒品案件，經本院
    以96年度訴字第448 號判決各判處有期徒刑9 月、9 月，應
    執行有期徒刑1 年2 月確定；上開(一)至(四)各罪嗣經本院以96
    年度聲減字第4841號裁定各減刑二分之一，並定其應執行之
    刑為有期徒刑11月又15日確定；(五)於96年間因竊盜案件，經
    本院以96年度審易字第848 號判決判處有期徒刑6 月確定；
    (六)於96年間因施用毒品案件，經本院以97年度審訴字第165
    號判決判處有期徒刑9 月、8 月，應執行有期徒刑1 年3 月
    確定；上開(五)、(六)二罪嗣經本院以97年度聲字第1823號裁定
    應合併執行有期徒刑1 年8 月確定，與上開應執行之有期徒
    刑11月又15日入監接續執行後，於99年5 月21日假釋出監併
    付保護管束，甫於99年7 月8 日保護管束期滿假釋未經撤銷
    ，而視為執行完畢（以上於本案均構成累犯）。詎其仍不知
    悔改並戒除毒癮，復基於施用第一、二級毒品之犯意，於10
    0 年7 月13日上午11時許，在其前位於桃園縣中壢市○○路
    4 號2 樓205 室租屋處，以注射針筒施打之方式，施用第一
    級毒品海洛因1 次，及於同月10日某時，在開處所，以玻璃
    球（未扣案）燒烤之方式，施用第二級毒品甲基安非他命1
    次。嗣於同月13日下午2 時10分，為警在上開處所得其同意
    後搜索扣得注射針筒4 支及夾鍊袋2 個，經採集其尿液送驗
    ，而悉上情。
二、證據名稱：
  (一)被告黃玉坤於警詢、檢察官偵訊、本院準備程序及審判中之
    自白。
  (二)桃園縣政府警察局桃園分局被採尿人尿液暨毒品真實姓名與
    編號對照表及正修科技大學超微量研究科技中心尿液檢驗報
    告各1 份。
  (三)桃園縣政府警察局桃園分局搜索扣押筆錄、扣押物品目錄表
    及桃園縣政府警察局扣押物品清單各1 份、扣案之注射針筒
    4 支、夾鍊袋2 個。
三、核被告所為，分別係犯毒品危害防制條例第10條第1 項之施
    用第一級毒品罪及同條第2 項之施用第二級毒品罪。被告施
    用第一、二級毒品前非法持有第一、二級毒品之低度行為，
    分別為施用之高度行為所吸收，均不另論罪。被告所犯上開
    2 罪間，犯意各別，行為互殊，應予分論併罰。又查被告有
    事實欄所示犯罪科刑紀錄，有臺灣高等法院被告前案紀錄表
    1 份在卷可考，其受有期徒刑執行完畢後，5 年以內故意再
    犯本件有期徒刑以上之2 罪，皆為累犯，均應依刑法第47條
    第1 項規定加重其刑。爰審酌被告前已因施用毒品案件經觀
    察、勒戒、強制戒治及刑之執行完畢，本應澈底戒除毒癮，
    詎其仍未能戒斷毒癮，竟再施用足以導致人體機能發生依賴
    性、成癮性及抗藥性等不良後果之第一、二級毒品，戕害自
    身健康，漠視法令禁制，實不宜寬縱，並兼衡其智識程度、
    犯罪之動機、目的、手段及其犯罪後坦承犯行，態度尚可等
    一切情狀，分別量處如主文所示之刑，並定其應執行之刑。
    末查，扣案之注射針筒4 支及夾鍊袋2 個均為被告所有而供
    施用第一級毒品犯行所用之物，爰均依刑法第38條第1 項第
    2 款規定宣告沒收。
四、應適用之法條：刑事訴訟法第273 條之1 第1 項、第299 條
    第1 項前段、第310 條之2 、第454 條第1 項，毒品危害防
    制條例第10條第1 項、第2 項，刑法第11條前段、第47條第
    1 項、第38條第1 項第2 款、第51條第5 款。
五、如不服本判決，得自收受送達之翌日起10日內向本院提出上
    訴狀（應附繕本），其未敘述上訴理由者，應於上訴期間屆
    滿後20日內補提理由書狀於本院，上訴於臺灣高等法院。
本案經檢察官陳亮佑到庭執行職務。
中    華    民    國    100   年    11    月    11    日
                  刑事庭        法  官  潘怡華
以上正本證明與原本無異。
如不服本判決應於收受判決後10日內向本院提出上訴書狀，並應
敘述具體理由。其未敘述上訴理由者，應於上訴期間屆滿後20日
內向本院補提理由書( 均須按他造當事人之人數附繕本) 「切勿
逕送上級法院」。
                                書記官  戴育萍
中    華    民    國   100    年    11    月    15    日
本案論罪科刑法條：
毒品危害防制條例第10條
施用第一級毒品者，處 6 月以上 5 年以下有期徒刑。
施用第二級毒品者，處 3 年以下有期徒刑。